【裁判字號】    99,易,46
【裁判日期】    990209
【裁判案由】    傷害
【裁判全文】
臺灣基隆地方法院刑事判決                99年度易字第46號
公  訴  人  臺灣基隆地方法院檢察署檢察官
被      告  乙○○
上列被告因傷害案件，經檢察官提起公訴（99年度偵緝字第4號
），本院判決如下：
    主  文
本件公訴不受理。
    理  由
一、公訴意旨詳如附件聲請簡易判決處刑書所載。
二、按告訴乃論之罪，告訴人於第一審辯論終結前得撤回其告訴
    ，又告訴經撤回者，應諭知不受理之判決，刑事訴訟法第23
    8 條第1 項、第303 條第3 款定有明文。
三、茲查：刑法第277條之罪，依同法第287條之規定，須告訴乃
    論。茲據告訴人丙○○具狀撤回對被告乙○○之告訴，有刑
    事撤回告訴狀及本院99年2 月5 日訊問筆錄各乙份可資為憑
    。依照首開說明，本件爰不經言詞辯論，逕為諭知不受理之
    判決。
四、據上論斷，應依刑事訴訟法第303 條第3 款、第307 條，判
    決如主文。
中    華    民    國    99    年     2    月     9    日
                  刑事第四庭審判長法  官   齊  潔
                                  法  官   王慧惠
                                  法  官   周霙蘭
以上正本證明與原本無異。
如不服本判決應於收受送達後10日內向本院提出上訴書狀，並應
敘述具體理由；其未敘述上訴理由者，應於上訴期間屆滿後20日
內向本院補提理由書(均須按他造當事人之人數附繕本)「切勿逕
送上級法院」。
中    華    民    國    99    年    2     月    9     日
                                  書記官   莊智凱
附件
臺灣基隆地方法院檢察署檢察官聲請簡易判決處刑書
                                       99年度偵緝字第4號
    被      告  乙○○  男  23歲（民國○○年○月○日生）
                        住基隆市安樂區○○○街62巷276號1
                          4樓
                        國民身分證統一編號：Ｚ000000000號
上列被告因傷害案件，業經偵查終結，認為宜聲請以簡易判決處
刑，茲敘述犯罪事實及證據並所犯法條如下：
        犯罪事實
一、乙○○係基隆海事學校食品科夜校班2 年級學生，於民國98
    年5月20日18時20分許，在基隆市○○街246號基隆海事學校
    警衛室前，因超過進入校園時間，乙○○欲騎乘機車進入學
    校，為警衛丙○○攔阻，並遭教官處分。同日19時許，乙○
    ○懷恨在心，至警衛室前，基於傷害之犯意持掃把及以拳頭
    毆打丙○○，致丙○○受有鼻部挫擦傷、舌頭咬傷之傷害。
二、案經丙○○訴由基隆市警察局第二分局報告偵辦。
        證據並所犯法條
一、訊據被告乙○○固不否認上揭犯行，辯稱係互毆扭打云云。
    經查，上揭犯罪事實業據被害人丙○○指訴綦詳，並有診斷
    證明書在卷可資佐證，被告辯稱互毆扭打，無非避重就輕，
    推卸刑責之詞，不足採信，被告犯嫌應堪認定。
二、核被告所為，係犯刑法第277 條第1 項之傷害罪嫌。
三、依刑事訴訟法第451 條第1 項聲請逕以簡易判決處刑。
    此  致
臺灣基隆地方法院基隆簡易庭
中    華    民    國    99    年    1     月    12    日
                              檢察官  甲  ○  ○
本件正本證明與原本無異
中    華    民    國    99    年    1     月    19    日
                              書記官  張  雅  
附錄所犯法條：
中華民國刑法第277條第1項
    傷害人之身體或健康者，處 3 年以下有期徒刑、拘役或 1
    千元以下罰金。
    犯前項之罪因而致人於死者，處無期徒刑或 7 年以上有期
    徒刑；致重傷者，處3年以上10年以下有期徒刑。
附記事項：本件係依刑事訴訟法簡易程式辦理，法院簡易庭得不
傳喚被告、輔佐人、告訴人、告發人等出庭即以簡易判決處刑；
被告、被害人、告訴人等對告訴乃論案件如已達成民事和解而要
撤回告訴或對非告訴乃論案件認有受傳喚到庭陳述意見之必要時
，請即另以書狀向簡易法庭陳述或請求傳訊。

司法院資訊處製作；財團法人民間司法改革基金會備份。
